# 非软件企业受委托进行系统改造，是否能确认为劳务收入？

提问人：mercurymay 时间：2017-02-05 20:16:28
请教各位老师，企业为电子产品制造业。 被客户委托研究开发改造客户的系统项目，合同约定了项目进度及付款条件。企业由于自身无能力完成项目，交由另外一家公司承做改造，约定同样的项目进度和付款条件。 这种情况，是否可以确认为劳务收入？能按完工百分比法，以完工进度确认收入和成本？

回答人：chenyiwei
企业为何会受托从事看似与本企业的主营业务无关的项目？与本企业的主营业务和其他经营业务是否存在关联？如果仍可以归入“日常活动”范畴的（见收入准则应用指南第一条），则仍可以确认收入和结转成本。

提问人：mercurymay 时间：2017-02-06 18:48:33
感谢陈版半夜回复。 具体情况是a公司委托b公司（电子产品制造业）研究开发系统改造项目并支付研究开发经费和报酬（金额确定），b公司接受委托并进行此项研究开发工作。 b公司对此项研究开发项目进行备案，并委托c公司进行系统技术开发并支付研究开发经费和报酬（金额确定）。 根据陈版的指导，我们研究了企业会计准则对收入的认定。对b公司判断以下三种方案，请陈版指正，哪种比较合理 1.以此项业务的现阶段收入成本的净额确认为营业外收入，若成本大于收入确认为研发费用，并不确认为加计扣除基数。 2.等业务完成后，再确认为营业外收入或研发费用。完成前以差额挂在其他应收应付中 3.成本作为研发费用，收入抵减研发费用，差额不确认为加计扣除基数

回答人：chenyiwei
1 、如果不属于日常活动，且具有偶发性的，则B公司按差额确认营业外收入或营业外支出。如果从A收取的价款小于支付给C的价款，则按或有事项准则中的亏损合同处理。对损失应注意及时确认，期末不应将潜在损失挂账。 2 、完成前的差额，如符合资产定义和确认条件的，建议作为其他流动／非流动资产。这不是货币性的，因此不是其他应收款。 3 、如果不是日常活动，则不存在分别确认收入和成本的问题。